臺灣桃園地方法院交通事件裁定        100年度交聲字第516號
原處分機關  交通部公路總局新竹區監理所桃園監理站
異  議  人
即受處分人  鄭美雀
上列受處分人即異議人因違反道路交通管理處罰條例案件，對於
交通部公路總局新竹區監理所桃園監理站民國100 年6 月14日所
為之處分（原處分案號：桃監裁字第裁52-DB0000000號），聲明
異議，本院裁定如下：
    主  文
異議駁回。
    理  由
一、按汽車（包括機器腳踏車）駕駛人，駕駛汽車經測試檢定有
    酒精濃度超過規定標準之情形者，處新臺幣（下同）15000
    元以上60000 元以下罰鍰，並當場移置保管該汽車及吊扣其
    駕駛執照1 年；因而肇事致人受傷者，並吊扣其駕駛執照2
    年；致人重傷或死亡者，吊銷其駕駛執照，並不得再考領，
    道路交通管理處罰條例第35條第1 項第1 款定有明文。且汽
    車駕駛人拒絕接受第1 項測試之檢定者，處60000 元罰鍰，
    並當場移置保管該汽車及吊銷該駕駛執照，同條例第35條第
    4 項前段亦有明文。
二、原處分意旨略以：受處分人鄭美雀於民國100 年4 月14日凌
    晨11時43分許，因酒後駕駛其所有之NX5573號重型機車行至
    桃園縣龜山鄉○○路○ 段34號處，為警查覺，員警數度要求
    受處分人進行酒精測試未果，受處分人仍拒絕接受酒測，經
    警舉發。嗣經原處分機關調查結果，仍認受處分人違規事實
    明確，乃依首揭規定及同條例第67條第2 項，於100 年6 月
    14日裁處罰鍰60000 元，3 年內禁考，經受處分人不服，於
    法定期間內向本院交通法庭聲明異議。
三、經查：本件異議人前揭違規事實，業經證人即舉發員警林煥
    傑於本院調查時證述明確，並有舉發通知單及裁決書在卷為
    憑。異議人雖辯稱其當時要求喝水，但被水嗆到咳嗽不適，
    其因心理壓力沉重導致無法吹氣檢測，在不知所措下方打電
    話求助，並非故意拒測云云，惟此已經證人林煥國證述其等
    執勤時前後告知異議人三次，要求異議人配合，因異議人消
    極不配合故而開單告發，其等有待異議人停止咳嗽後才要求
    異議人配合施測，但異議人還在打電話，藉故拖延等情，有
    本院訊問筆錄可憑，審酌異議人自承當時確有飲酒後駕車之
    情，異議人本應配合員警施測乃屬當然，既經執勤員警數度
    要求而異議人卻仍未予配合，可見異議人確實以消極不配合
    之方式拒絕實施酒測甚明，事證明確，異議人之違規行為堪
    以認定。
四、綜上，異議人確有前述違規情事，原處分機關為前揭裁處，
    核無違誤，本件異議為無理由，應予駁回。
據上論斷，應依道路交通事件處理辦法第18條，裁定如主文。
中    華    民    國    100     年    8     月    16  日
                  交通法庭  法  官  陳正昇
上列正本證明與原本無異。
如不服本裁定，應於裁定送達後5日內敘明抗告理由，向本院提
出抗告狀。
                            書記官  陳雅婷
中    華    民    國   100    年    8     月    17    日